# 支付的设备保证金现金流能否作为“支付其他筹资活动”列示

提问人：missing16 时间：2020-04-15 08:05:12
背景描述：A公司所属船舶行业，B公司为国内进出口船舶代理商。一般而言，国外船东都是与B公司签订船舶订单，B公司再与A公司签订造船劳务合同。在国外船东实际未支付船款的情况下，A公司前期需要垫付大量的资金。
具体而言：A购买国外设备时需委托B向供应商采购设备并支付设备保证金，若B收到船款时，将会退还给A公司支付的设备保证金。目前，支付的保证金在“其他应收款”列示，请问对应的现金流是作为经营活动还是筹资活动？

回答人：chenyiwei
应作为经营活动现金流量处理。虽然期限较长，但并未形成非流动资产，故不属于投资活动或筹资活动。